臺灣臺中地方法院刑事判決　　　　　　 94年度交易字第564號
公　訴　人　台灣台中地方法院檢察署檢察官
被　　　告　乙○○
上列被告因過失傷害案件，經檢察官聲請簡易判決處刑（94年度
偵字第14242號），本院台中簡易庭認不宜以簡易判決處刑移送
前來，被告就被訴事實為有罪之陳述，經合議庭裁定依簡式審判
程序審理，判決如下：
　　主　文
乙○○因過失傷害人，處有期徒刑參月，如易科罰金，以佰元
折算壹日。
　　犯罪事實
一、乙○○於民國（下同）九十四年二月十六日十七時四十分許
    ，駕駛車牌號碼８７７８－ＪＷ號自小客車，在臺中市○○
    區○○路１０７－３８號欲迴轉致對面車道時時，本應注意
    汽車迴車前，應暫停並顯示左轉燈光或手勢，看清無來往車
    輛，並注意行人通過，始得迴轉，而依當時天候晴、夜間有
    照明、柏油路面、乾燥、無缺陷、視距良好且無障礙物等情
    形，並無不能注意之情事，竟疏於注意及此，而未看清楚在
    路邊行走之甲○○，即貿然高速左轉迴車而不慎撞及並輾壓
    過甲○○，致使甲○○受有肺挫傷併出血、胸壁挫傷、四肢
    擦挫傷、右側鎖骨骨折、肝臟撕裂傷併腹內出血、左側骨盆
    骨折、左側急性腎盂腎炎及右腳掌多處撕裂傷等傷害。乙○○見肇事後，在有偵查權限之機關或有偵查權限之人發覺以
    前，隨即報警，並於警員到達現場時陳述肇事經過，自首犯
    罪，而接受裁判。
二、案經甲○○委任蔡奉典律師為告訴代理人訴由臺中市警察局
　　　第四分局移送檢察官偵查後，聲請簡易判決處刑。
　　　理  由
一、上揭犯罪事實，業據被告乙○○自警訊及於偵審中坦承不諱
    ，核與告訴人甲○○於警詢時指訴之情節相符，復有道路交
    通事故調查報告表、事故現場圖、診斷證明書及照片四張附
    卷可稽。按汽車迴車前，應暫停並顯示左轉燈光或手勢，看
    清無來往車輛，並注意行人通過，始得迴轉，交通安全規則
    第一百零六條第五款定有明文。被告駕車自應注意上述道路
    交通安全規定，且依附卷之道路交通事故調查報告表所載，
    本件肇事當時天候晴、夜間有照明、柏油路面、乾燥、無缺
    陷、視距良好且無障礙物等情形，並無不能注意之情事，被
    告竟疏於注意及此，而未看清楚在路邊行走之告訴人甲○○
    ，即貿然高速左轉迴車而不慎撞及致其受有如事實欄所載之
    傷害，可徵被告之駕車失當行為，顯有過失。且告訴人確因
    本件車禍受有上揭傷害，則被告過失駕車肇事行為，與告訴
    人之傷害結果間，自具有相當因果關係。是以被告之自白核
    與事實相符，其過失傷害之犯行，洵堪認定。
二、核被告乙○○所為係犯刑法第二百八十四條第一項前段之過
    失傷害罪。本件告訴人以其受有如事實欄所載之傷害，因而
    罹患憂鬱症，因認被告所為不無涉有同條項後段之過失重傷
    害罪嫌云云。惟查刑法上所謂毀敗機能及於身體健康有重大
    不治之傷害，乃指傷害之結果確係機能毀敗或身體健康確有
    終身不治之傷害者而言，若僅一時不能動作，不過受傷後之
    狀態，尚難認以達重傷程度。本件告訴人於九十四年二月十
    六日因車禍受有肺挫傷併出血、胸壁挫傷、四肢擦挫傷、右
    側鎖骨骨折、肝臟撕裂傷併腹內出血、左側骨盆骨折、左側
    急性腎盂腎炎及右腳掌多處撕裂傷等傷害，已如前述，縱復
    因上開傷害引起憂鬱症，惟經本院函詢其治療之醫療機構即
    澄清綜合醫院函復略以：「患者甲○○於九十四年九月十二
    日入院，主訴暈眩及頭痛，檢查結果主要有端坐性低血壓及
    憂鬱証，無顱內外結構性病灶，藥物治療可改善」等語，此
    有該院澄高字第９４２７５２號函在卷足憑。是本件告訴人
    縱有上開憂鬱症之病灶，尚難認已達重傷害之程度，併此敘
    明。再被告見肇事後即以電話報警，並於警員呂孝正到達現
    場即主動陳述肇事經過，此有道路交通事故調查報告表、肇
    事人自首情形紀錄表各一紙在卷足憑，是被告肇事後，在有
    偵查權限之機關或有偵查權限之人發覺以前，自首犯罪，而
    接受裁判，核與自首要件相符，應依自首之例減輕其刑。爰
    審酌被告過失程度之輕重、告訴人所受傷害程度不輕、被告
    肇事後態度坦承犯行及肇事後被告雖未與告訴人達成民事和
    解，惟其於本院審理中表示願以新台幣八十萬元賠償告訴人
    之損失，但因賠償金額相差懸殊致未達成和解，惟此顯見被
    告已有和解誠意等一切情狀，量處如主文所示之刑，並諭知
    易科罰金之折算標準，以資懲儆。
三、至告訴代理人另以被告駕車疾駛撞擊後，其小客車後輪並再
    次（二度）碾壓過告訴人，因而認被告涉犯殺人未遂罪嫌云
    云，無非係以証人丙○○之証詞為唯一之論据。訊据被告乙○○堅決否認有殺人未遂之犯行，辯稱：伊當時只感覺到有
    撞到東西，就下車查看，但是人已經在車之後面，伊就用手
    機通知教官來處理。當時不知道有撞擊的聲音，但迴轉後發
    覺好像有東西，伊就下車查看，當時現場有很多同學在旁可
    以証明等語。且查：証人丙○○於本院審理中到庭証稱：車
    禍撞倒告訴人我沒有看到，但經伊仔細看，看到告訴人頭在
    車外面，身体在前後輪胎中間滾出來，當時車了已經停止，
    伊前往警衛室請人幫忙，伊沒有看到車子壓過的情形。又稱
    ：被害人一直在滾動，並沒有停止各等語。是依証人丙○○
    之証述，其並未目睹被告所駕駛之小客車有二度碾壓過告訴
    人之情形，而依肇事現場圖所示，告訴人車禍後其倒地位置
    固在小客車後車輪之左後方，惟依証人丙○○之說詞，告訴
    人遭撞擊後伊看到告訴人頭在車外面，身体在前後輪胎中間
    滾出來，當時車了已經停止等情，堪認告訴人於本件車禍被
    撞擊後，被告所駕駛之小客車因迴車之關係，告訴人始因滾
    動之物理作用而滾動至小客車之左後方，不無可能。又刑法
    上所規定殺人未遂罪，應視加害人有無殺人故意。本件被告
    於車禍肇事之始，依其所見及認知僅知道其小客車有撞擊到
    東西，縱其未能小心駕駛於車禍後立即停車，而有再度碾壓
    過告訴之情，惟綜合上開現場跡証及依肇事現場係在被告與
    告訴人所就讀學校之停車場，現場有眾多目擊同學，本件雙
    方當事人素昧平生，毫無過節，衡情被告斷無殺人之犯意，
    告訴人代理人認被告有殺人未遂之犯意，似有誤會，附予敘
    明。
據上論斷，應依刑事訴訟法第四百五十二條、第二百七十三條之
一第一項、第二百九十九條第一項前段、刑法第二百八十四條第
一項前段、第六十二條前段、第四十一條第一項前段，罰金罰鍰
提高標準條例第一條前段、第二條，判決如主文。
本案經檢察官蔡雯娟到庭執行職務。
中　　華　　民　　國　　94　　年　　12　　月　　30　　日
                  交通法庭　法　官　許金樹
以上正本證明與原本無異。
如不服本判決，應於判決送達後十日內向本院提出上訴狀，上訴
於臺灣高等法院臺中分院(須附繕本)。
                            書記官　楊月雲
中　　華　　民　　國　　94　　年　　12　　月　　30　　日
附錄論罪科刑實體法條文：
刑法第二百八十四條第一項：
因過失傷害人者，處六月以下有期徒刑、拘役或五百元以下罰金
。致重傷者，處一年以下有期徒刑、拘役或五百元以下罰金。
(罰金部份業經提高十倍為五千元)
